臺灣板橋地方法院刑事判決　　　　　　　　　　　　　九十年度訴字第二一七八號
　　公　訴　人　臺灣板橋地方法院檢察署檢察官
　　被　　　告　丙○○
右列被告因竊盜等案件，經檢察官提起公訴（九十年度偵字第二０一六０號），本院
判決如左：
    主  文
丙○○意圖為自己不法之所有，以恐嚇使人將本人之物交付，未遂，處有期徒刑壹年
。扁鐵棒壹支、變造甲○○之國民身份證上所換貼之「丙○○」照片壹張、啟用新印
鑑申請單上所偽造之甲○○署押伍枚、補發新存摺壹份、取款憑條壹張均沒收。
    事  實
一、丙○○於民國九十年十一月十日許，在臺北縣三重市「天台廣場」附近巷道之某
    機車踏板上，拾獲甲○○失竊之身分證，竟萌生不法所有之意圖，不交由警察機
    關處理，而將持有之前揭身分證，以易所有之意思侵占入己。其復基於變造特種
    文書之故意，於九十年十一月十二日或十三日，在臺北縣三重市○○街九八號住
    處，將自己之照片黏貼在甲○○之身分證上予以變造，供日後使用，足生損害於
    甲○○及戶政單位對於身分管理之正確性。其復基於行使變造身分證之故意，於
    同年十一月二十二日，持前揭變造之甲○○身分證，至臺北縣三重市○○路○段
    一０五號「上海商業銀行三重分行」，表示要申請開戶，惟因甲○○在前揭金融
    機構已有開戶，遂向行員改稱欲補發新存摺並將存留之印鑑章變更為簽名方式，
    丙○○遂基於行使偽造私文書之概括故意，先在啟用新印鑑申請單上，偽造甲○○之署押五枚，接續在補發之新存摺封面內頁偽造甲○○署押一枚，完成偽造後
    ，連同前揭變造身分證持向銀行申請辦理而行使，足以生損害甲○○及該銀行。
    丙○○復意圖為自己不法所有，於同年十一月二十九日上午八時許，持其所有而
    足供兇器使用之自製扁鐵棒一支，在臺北縣三重市○○路○段八十七號前，竊取
    乙○○所有之車牌號碼ＢＵ─０六八七號自小客車一部，得手後；丙○○見車內
    留有車主乙○○之電話號碼，遂基於意圖為自己不法所有之故意，於當日中午十
    二時許，打電話予車主乙○○，適為乙○○之男友游憲德接聽，丙○○遂恐嚇稱
    ：該車由不詳人交給伊經營的修車廠作為拆解零件使用，如車主不願損失，應將
    新臺幣（下同）二萬元匯入上海商業銀行之甲○○帳戶內，伊會返還該車，如車
    主不願付款，則車輛即遭拆解零件云云，致乙○○畏懼無法取回車輛，而於九十
    年十一月二十九日將二萬元以轉帳方式存入丙○○指示之前揭甲○○帳戶。嗣丙○○基於行使偽造私文書之同一概括犯意，於九十年十一月三十日，前往前揭銀
    行，在取款憑條上，偽造甲○○之署押一枚，持向銀行辦理領取二萬元，足生損
    害於甲○○及該銀行對帳戶管理之正確性，立即為在場埋伏之員警當場查獲而未
    得逞，當場扣得取款憑條一紙、存摺一本。
二、案經臺北縣警察局三重分局報請臺灣板橋地方法院檢察官偵查起訴。
    理  由
一、右揭事實，業據被告丙○○於警訊偵查及本院審理時坦承不諱，並據被害人甲○○、乙○○及證人游憲德於警訊指訴甚明。此外，並有乙○○出具之贓物認領保
    管單一紙、被告丙○○偽造之取款憑條一紙、被告丙○○偽造之新印鑑申請單及
    新存摺影本各一紙、被害人乙○○在自動提款機轉帳之收據影本一紙在偵查卷可
    證。本件事證明確，被告犯行足以認定。
二、核被告丙○○所為，係犯刑法第三百三十七條之侵占遺失物罪、刑法第二百十六
    條、第二百十二條之行使變造特種文書罪、刑法第二百十六條、第二百十條之行
    使偽造私文書罪、刑法第三百二十一條第一項第三款之加重竊盜罪、刑法第三百
    四十六條第三項、第一項之恐嚇取財未遂罪。被告偽造甲○○簽名行為，為偽造
    私文書之部分行為，又被告偽造私文書之低度行為，為行使偽造私文書之高度行
    為所吸收，均不另論罪。又被告先後二次行使偽造私文書犯行，時間緊接，犯罪
    構成要件相同，顯係出於概括犯意為之，為連續犯，應依刑法第五十六條之規定
    以一罪論，並加重其刑。又被告所犯前揭數罪間，有方法結果之牽連關係，應從
    一重之恐嚇取財罪處斷。又被告已著手於恐嚇犯罪之實行而未發生犯罪結果而未
    遂，應依刑法第二十六條前段，按既遂犯之刑度減輕其刑。爰審酌被告之品行、
    犯罪動機、目的、手段、所生之危害及犯罪後坦承之良好態度等一切情狀，量處
    如主文所示之刑。
三、被告所有用以行竊之扁鐵棒一支，雖未扣案，惟無證據證明業已滅失，仍應依刑
    法第三十八條第一項第二款宣告沒收。又本件啟用新印鑑申請單（影本參見偵查
    卷二十三頁），業經被告提出行使而交予上海商業銀行三重分行，已非被告所有
    ，自毋庸再宣告沒收，但前開新領印鑑聲請單內偽造之「甲○○」署押五枚、係
    被告所偽造之署押，不問屬於犯人與否，仍應依刑法第二百十九條規定宣告沒收
    。又扣案於被告身上起獲之取款憑條一紙（附於偵查卷十九頁）及補發之新存摺
    一本（影本見偵查卷二十至二十二頁），係被告所有供其犯罪所用之物，亦應依
    刑法第三十八條第一項第二款宣告沒收。至前開取款憑條上偽造之「甲○○」署
    押一枚（見偵查卷十九頁）及補發新存摺內偽造之「甲○○」署押一枚（見偵查
    卷二十一頁），已併同於該文書沒收，故不再予以宣告沒收，附此敘明。
據上論斷，應依刑事訴訟法第二百九十九條第一項前段、刑法第三百三十七條、第二
百十六條、第二百十二條、第二百十條、第三百二十一條第一項第三款、第三百四十
六條第三項、第一項、第五十六條、第五十五條、第二十六條前段、第三十八條第一
項第二款、第二百十九條，罰金罰鍰提高標準條例第一條，判決如主文。
本案經檢察官徐名駒到庭執行職務。
中      華      民      國    九十一    年      一      月     十一     日
                                    臺灣板橋地方法院刑事第二庭
                                        法  官  黃  惠  瑛
右正本證明與原本無異。
如不服本判決，應於判決送達後十日內，向本院提出上訴狀。
                                        書記官  陳  旻  源
中      華      民      國    九十一    年      一      月     十一     日
附錄本案論罪科刑法條全文：
刑法第三百三十七條
意圖為自己或第三人不法之所有，而侵占遺失物、漂流物或其他離本人所持有之物者
，處五百元以下罰金。
刑法第二百十六條
行使第二百十條至第二百十五條之文書者，依偽造、變造文書或登載不實事項或使登
載不實事項之規定處斷。
刑法第二百十二條
偽造、變造護照、旅券、免許證、特許證及關於品行、能力、服務或其他相類之證書
、介紹書，足以生損害於公眾或他人者，處一年以下有期徒刑，拘役或三百元以下罰
金。
刑法第二百十條
偽造、變造私文書，足以生損害於公眾或他人者，處五年以下有期徒刑。
刑法第三百二十一條
犯竊盜罪而有左列情形之一者，處六月以上五年以下有期徒刑：
一、於夜間侵入住宅或有人居住之建築物、船艦或隱匿其內而犯之者。
二、毀越門扇、牆垣或其他安全設備而犯之者。
三、攜帶兇器而犯之者。
四、結夥三人以上而犯之者。
五、乘火災、水災或其他災害之際而犯之者。
六、在車站或埠頭而犯之者。
前項之未遂犯罰之。
刑法第三百四十六條
意圖為自己或第三人不法之所有，以恐嚇使人將本人或第三人之物交付者，處六月以
上五年以下有期徒刑，得併科一千元以下罰金。
以前項方法得財產上不法之利益或使第三人得之者，亦同
前二項之未遂犯，罰之。
